# 政府补助是否可以在收到当期确认

提问人：yinshuying 时间：2016-08-12 19:59:03
陈版、群内各位老师： 实务中遇到一个问题，请各位帮助判断。企业获得政府补助 574 万元，名目为新兴产业发展引导资金。申请项目是对应化工行业的年产 8000 吨项目。该项目是在建设阶段，尚未完工投产，补助金额是根据该项目建设期投资总额的10%计算得出。文件要求公司收到款项后要单独建账，专款专用。我理解有两种方式确认：一是与资产相关，按资产使用年限分期递延确认；二是完工实际投产后，作为流动资金使用确认收益。公司强烈要求收到当期确认营业外收入，谢谢陈版及各位老师

回答人：chenyiwei
从你说的情况看基本可以确定属于与资产相关的政府补助，收到时应计入递延收益，在对应资产的折旧或摊销年限内摊销计入营业外收入。